【裁判字號】    99,易,702
【裁判日期】    991026
【裁判案由】    竊盜等
【裁判全文】
臺灣屏東地方法院刑事判決               99年度易字第702號
公  訴  人  臺灣屏東地方法院檢察署檢察官
被      告  丙○○
            甲○○
上列被告因竊盜等案件，經檢察官提起公訴（99年度偵字第5564
號），茲因被告就被訴事實為有罪之陳述，經告知簡式審判程式
意旨並聽取公訴人及被告之意見後，本院合議庭裁定依簡式審判
程序審理，判決如下：
    主  文
丙○○竊盜，累犯，處有期徒刑參月；又竊盜，累犯，處有期徒
刑參月；又踰越安全設備竊盜，累犯，處有期徒刑柒月。應執行
有期徒刑拾月。
甲○○故買贓物，累犯，處拘役伍拾日，如易科罰金，以新臺幣
壹仟元折算壹日。
    事  實
一、丙○○前因施用毒品案件經觀察、勒戒，認有繼續施用毒品
    之傾向，經送強制戒治，於民國90年8 月7 日期滿執行完畢
    釋放出所，並由臺灣屏東地方法院檢察署檢察官以90年度戒
    毒偵字第314 號為不起訴處分確定。嗣因施用毒品案件，經
    檢察官提起公訴並聲請強制戒治，強制戒治部分於93 年1月
    9 日停止戒治出所，迄93年6 月28日期滿執行完畢，刑責部
    分經本院以92年度訴字第286 號判決判處有期徒刑8 月確定
    ；復再因施用毒品案件經本院以92年度易字第443 號判決判
    處有期徒刑7 月確定，與其另犯竊盜案件接續執行，甫於94
    年8 月8 日期滿執行完畢。又因施用第一、二級毒品案件，
    先經本院以94年度訴字第1206號判決分別判處有期徒刑1 年
    、10月，上訴後，復經臺灣高等法院高雄分院以95 年 度上
    訴字第453 號判決將施用第一級毒品部分撤銷改判有期徒刑
    1 年1 月、施用第二級毒品部分上訴駁回，應執行有期徒刑
    1 年9 月確定；其又另犯竊盜案件，經本院以95年度簡字第
    139 號判決判處有期徒刑6 月確定，上開案件接續執行並經
    減刑後，於96年7 月16日執行完畢。其再度因施用毒品案件
    ，經本院先後以96年度訴字第1372號、97年度訴字第81號判
    決分別判處有期徒刑8 月、10月確定，上開2 案件經接續執
    行，於98年8 月1 日縮短刑期執行完畢；甲○○於89年因毒
    品危害防治條例案件，經臺灣高等法院高雄分院以89年度上
    訴字第24號判決判處有期徒刑7 年3 月確定，於93年6 月25
    日縮短刑期假釋出監，迄96年3 月24日假釋期滿未經撤銷，
    視為執行完畢。詎被告2 人猶不知悔改，分別為下列犯行：
  (一)丙○○竟意圖為自己不法之所有，於99年2 月1 日上午10時
    30 分 許，騎乘車號RZN-329 號輕機車，前往丁○○所有位
    於屏東縣萬丹鄉○○村○○路73號無人居住之空屋內，徒手
    竊取置於該屋內之電線1 批，得手後攜至其位於屏東縣萬丹
    鄉○○村○○路33號家中，再以美工刀割除電線之外皮之方
    式取得電線內之銅線1 批（約1 公斤重），嗣同年2 月2 日
    晚間8 時許，騎乘同上機車將竊盜所得電線內銅線一批載運
    至屏東縣萬丹鄉○○村○○路○段OK超商前，販賣予甲○○
    ，甲○○明知該銅線可能為來路不明之贓物，竟仍以新臺幣
    （下同）200 元之價格故買之。
  (二)丙○○復意圖為自己不法之所有，於99年2 月27日下午2 時
    許，騎乘上開機車，至戊○○所有位於屏東縣萬丹鄉○○村
    ○○路79號住處後方，徒手竊取戊○○所有家用馬達1 個，
    嗣同日下午2 時40分許騎乘同上機車將上開馬達載運至屏東
    縣萬丹鄉○○村○○路620 號某資源回收廠，變賣於受僱於
    該回收廠之不知情韓昭陞，得款250 元，供己花用。
  (三)丙○○又意圖為自己不法之所有，於99年3 月1 日下午1時
    許，騎乘上開機車，至乙○○所經營位於屏東縣新園鄉○○
    村○○道路旁田洋高幹20號「伊豆水族館」，翻越鐵網圍牆
    之安全設備而進入該水族館內，徒手竊取乙○○所有家用馬
    達1 個，嗣同日下午4 時許騎乘同上機車將上開馬達載運至
    屏東縣萬丹鄉○○村○○道路旁，變賣於某流動回收車之不
    知情之真實姓名年籍不詳男子，得款350 元，供己花用。嗣
    因丙○○遭臨檢，經警攔查，因發覺有異，循線調查，始知
    上情。
二、案經屏東縣政府警察局屏東分局報請臺灣屏東地方法院檢察
    署檢察官偵查起訴。
    理  由
一、本件被告丙○○、甲○○所犯均係死刑、無期徒刑或最輕本
    刑為3 年以上有期徒刑以外之罪，亦非屬臺灣高等法院管轄
    第一審之案件，其於準備程序中就被訴事實為有罪陳述，經
    本院告知簡式審判程序之旨，並聽取當事人意見後，本院合
    議庭依刑事訴訟法第273 條之1 第1 項為裁定，由受命法官
    獨任進行簡式審判程序。又簡式審判程序之證據調查，依刑
    事訴訟法第273 條之2 規定，不受同法第159 條第1 項審判
    外陳述排除之限制；再被告對於卷內各項證據亦不爭執證據
    能力，復無事證顯示有何違法取得或類此瑕疵之情，故卷內
    所列各項證據，自均有證據能力，合先敘明。
二、上開犯罪事實，業據被告丙○○、甲○○於本院審理中均坦
    承不諱，核與證人即被害人丁○○、戊○○、乙○○等，與
    證人韓昭聲於警詢中之證述均大致相符，並有偵查報告、屏
    東縣政府警察局屏東分局扣押筆錄、扣押物品目錄表各1 份
    、贓物認領保管單1 紙、收受物品登記表1 紙、現場蒐證照
    片9 張等附卷可查。足認被告2 人上開任意性自白均與事實
    相符，堪予採信。是以本件被告2 人之犯行事證明確，均應
    依法論科。
三、論罪科刑：
  (一)按刑法第321 條第1 項第2 款所謂安全設備，係指依社會通
    常觀念足認為防盜之設備而言（最高法院55年臺上字第547
    號判例要旨參照）。查被告丙○○於上揭事實欄一(三)所示時
    、地所為之竊盜犯行，係踰越鐵網圍牆以侵入他人建築物所
    為，其所踰越之鐵網圍牆，依社會通常觀念係具防盜之功能
    而屬安全設備無疑。是核被告丙○○就事實欄一(一)、(二)部分
    所為，均係犯刑法第320 條第1 項之竊盜罪，就事實欄一(三)
    部分所為，係犯刑法第321 條第1 項第2 款之加重竊盜罪。
    核被告甲○○所為，係犯刑法第349 條第2 項故買贓物罪。
  (二)被告丙○○於事實欄一(一)、(二)、(三)所犯上開3 罪間係行為互
    殊，犯意各別，自應予分論併罰。又被告2 人有如事實欄所
    載之犯罪科刑執行情形，有臺灣高等法院被告前案紀錄表各
    一份在卷可查，其於有期徒刑執行完畢後5 年內，再故意觸
    犯本件有期徒刑以上之罪，均為累犯，各應依刑法第47條第
    1 項規定加重其刑。
  (三)爰審酌被告丙○○、甲○○有前揭犯罪科刑紀錄，素行不佳
    ；被告丙○○正值青壯年，卻不思以正當途徑取得財物，多
    次竊盜及恣意踰越安全設備侵入他人建築物竊取物品，對於
    他人財產安全及社會秩序產生一定程度之危害，惟各次所竊
    得之財物價值尚非甚鉅，犯罪手段尚稱平和；被告甲○○因
    一時失慮，即向被告丙○○購得贓物，惟價值亦非甚鉅。參
    以被告2 人犯後均尚知坦承犯行，態度良好等一切情狀，本
    院爰分別就被告丙○○部分量處如主文所示之刑及定其應執
    行刑，就被告甲○○部分量處如主文所示之刑及諭知易科罰
    金之折算標準，以示懲儆。
據上論斷，應依刑事訴訟法第273 條之1 第1 項、第299 條第1
項前段，刑法第320 條第1 項、第321 條第1 項第2 款、第349
條第2 項、第47條第1 項、第41條第1 項前段、第51條第5 款，
判決如主文。
本案經檢察官曾士哲到庭執行職務
中    華    民    國    99    年    10    月    26    日
                  刑事第四庭    法  官  李謀榮
以上正本證明與原本無異。
如不服本判決應於收受判決後10日內向本院提出上訴書狀，並
應敘述具體理由；其未敘述上訴理由者，應於上訴期間屆滿後
20日內向本院補提理由書（均須按他造當事人之人數附繕本）
「切勿逕送上級法院」。
中    華    民    國    99    年    10    月    26    日
                                書記官  蔡進吉
附錄本案論罪科刑法條：
中華民國刑法第320條
意圖為自己或第三人不法之所有，而竊取他人之動產者，為竊盜
罪，處5 年以下有期徒刑、拘役或5 百元以下罰金。
意圖為自己或第三人不法之利益，而竊佔他人之不動產者，依前
項之規定處斷。
前2 項之未遂犯罰之。
中華民國刑法第321 條
犯竊盜罪而有左列情形之一者，處6 月以上、5 年以下有期徒刑
：
一、於夜間侵入住宅或有人居住之建築物、船艦或隱匿其內而犯
    之者。
二、毀越門扇、牆垣或其他安全設備而犯之者。
三、攜帶兇器而犯之者。
四、結夥3人以上而犯之者。
五、乘火災、水災或其他災害之際而犯之者。
六、在車站或埠頭而犯之者。
前項之未遂犯罰之。
中華民國刑法第349條
收受贓物者，處3 年以下有期徒刑、拘役或5 百元以下罰金。
搬運、寄藏、故買贓物或為牙保者，處5 年以下有期徒刑、拘役
或科或併科1 千元以下罰金。
因贓物變得之財物，以贓物論。

司法院資訊處製作；財團法人民間司法改革基金會備份。
